es: Forma de la caña: Curva; En forma de L; Liso; En forma de U; Otros
th: รูปทรงของท่อ: โค้ง; รูปตัว L; ผมตรง; รูปตัว U; อื่นๆ
ru: Форма штанги: Изогнутый; Г-образный; Прямой; U-образный; Другой
hr-HR: Oblik nosača: Zaobljeni; U obliku slova L; Ravni; U obliku slova U; Ostalo
sl-SI: Oblika palice: Ukrivljeno; V obliki črke L; Ravno; V obliki črke U; Drugo
ro-RO: Forma barelor: Curbată; În formă de L; Dreaptă; În formă de U; Altele
pt-PT: Forma do varão: Curvado; Em forma de L; Liso; Em forma de U; Outro
fi: Vavan muoto: Kaareva; L-muotoinen; Suorat; U-muotoinen; Muu
zh-TW: 桿狀: 弧形; L 型; 直; U 型; 其他
fr: Forme de la tige: Incurvée; En forme de L; Lisses; En forme de U; Autre
de: Stabform: Gebogen; L-förmig; Glatt; U-förmig; Sonstiges
nl: Hengelvorm: Gebogen; L-vormig; Steil; U-vormig; Andere
bg-BG: Форма на прът: Извит; Г-образен; Прав; U-образен; Други
it: Forma dell’asta: Curvo; A forma di L; Dritto; A forma di U; Altro
lt-LT: Karnizo forma: Lenktas; L formos; Tiesus; U formos; Kita
el: Σχήμα ράβδου: Καμπυλωτή; Σε σχήμα L; Ευθεία; Σε σχήμα U; Άλλο
nb: Stangform: Buet; L-formet; Rett; U-formet; Annen
sv: Stångform: Böjd; L-formad; Rakt; U-formad; Annat
zh-CN: 杆状: 弯曲的; L 形; 直; U 形; 其他
en: Rod shape: Curved; L-shaped; Straight; U-shaped; Other
pt-BR: Forma da haste: Curvada; Em forma de L; Liso; Em forma de U; Outro
ja: ロッドの形状: カーブド; L型; ストレート; U型; その他
cs: Tvar sprchové tyče: Zaoblený; Tvar písmene L; Rovné; Tvar písmene U; Jiné
da: Stangform: Buet; L-formet; Lige; U-formet; Andet
hu: Rúd alakja: Ívelt; L alakú; Egyenes; U alakú; Egyéb
ko: 막대 모양: 곡선형; L자형; 일자형; U자형; 기타
sk-SK: Tvar tyče: Zaoblený; V tvare písmena L; Rovný; V tvare písmena U; Iné
vi: Hình cần câu: Cong; Hình chữ L; Tóc thẳng; Hình chữ U; Khác
pl: Kształt kija: Zakrzywiony; W kształcie litery L; Prosta; U-kształtny; Pozostałe
tr: Boru şekli: Kavisli; L şekilli; Düz; U şekilli; Diğer